臺灣桃園地方法院刑事判決　　　　　　 109年度侵訴字第68號
公　訴　人　臺灣桃園地方檢察署檢察官　
被　　　告　汪文宗


選任辯護人　王瑩婷律師
上列被告因妨害性自主案件，經檢察官提起公訴（108 年度偵字
第16189 號），本院判決如下：
    主  文
甲○○犯強制性交罪，累犯，處有期徒刑肆年陸月。
    事  實
一、甲○○為址設桃園市○○區○○○街00號整復診所之整復師
    及負責人，其基於強制性交之犯意，於民國108 年5 月4 日
    中午12時許迄至下午3 時許間某時，在上址整復房間內，不
    顧甲女（代號AE000-A108099 ，真實姓名年籍詳卷）之反抗
    ，將甲女之小腿及手臂固定於整復用診療床上，以手撫摸及
    以口咬、舔甲女之胸部，再以手指插入甲女之陰道內，以此
    方式對甲女為強制性交行為1 次。嗣甲女於案發後向友人丙○○、乙○○求助，並報警處理，始查悉上情。
二、案經甲女訴由桃園市政府警察局桃園分局報告臺灣桃園地方
    檢察署檢察官偵查起訴。
    理  由
壹、程序部分：
一、按司法機關所製作必須公示之文書，不得揭露性侵害被害人
    之姓名、出生年月日、住居所及其他足資識別被害人身分之
    資訊，性侵害犯罪防治法第12條第2 項定有明文。而所謂其
    他足資識別被害人身分之資訊，包括被害人照片或影像、聲
    音、住址、親屬姓名或其關係、就讀學校與班級或工作場所
    等個人基本資料。查本件被告係犯刑法第221條之罪，屬性
    侵害犯罪防治法所稱之性侵害犯罪。而法院所製作之刑事判
    決書屬必須公示之文書，為免揭露告訴人即被害人甲女之身
    分，依上開規定，對於甲女之姓名、年籍資料等足資識別甲
    女身分之資訊均予隱匿，並就真實姓名部分逕以代號稱之，
    僅記載為甲女，合先敘明。
二、證據能力：
  ㈠按被告以外之人於審判外之言詞或書面陳述，除法律有規定
    者外，不得作為證據；又被告以外之人於審判外之陳述，雖
    不符合同法第159 條之1 至第159 條之4 之規定，但經當事
    人於審判程序同意作為證據，法院審酌該言詞陳述或書面陳
    述作成時之情況，認為適當者，亦得為證據。當事人、代理
    人或辯護人於法院調查證據時，知有第159 條第1 項不得為
    證據之情形，而未於言詞辯論終結前聲明異議者，視為有前
    項之同意。刑事訴訟法第159 條第1 項及第159 條之5 分別
    定有明文。本判決下列所引用被告甲○○以外之人於審判外
    之陳述，被告及其辯護人於本院準備程序時均同意上開證據
    具證據能力（見本院卷第54頁），本院審酌上開證據資料作
    成時之情況，尚無違法、不當或顯不可信之情況，認以之作
    為證據應屬適當，依刑事訴訟法第159 條之5 規定，認前揭
    證據均有證據能力。
  ㈡本判決以下所引用之非供述證據，均與本件事實具有自然關
    聯性，且核屬書證、物證性質，又查無事證足認有違背法定
    程序或經偽造、變造所取得等證據排除之情事，復經本院依
    刑事訴訟法第164 條、第165 條踐行物證、書證之調查程序
    ，堪認均具有證據能力。
貳、實體部分：
一、本院認定犯罪事實之證據及理由
    訊據被告固坦承於案發時間將整復所之鐵捲門拉下、與甲女
    單獨在上址整復房間內，利用自行改裝之診療床為甲女進行
    整復等事實，惟否認有何強制性交之犯行，辯稱：我什麼都
    沒有做，我不知道為什麼告訴人要告我，告訴人在廁所待很
    久等語（見本院卷第215-216 頁）；辯護人則為被告辯稱：
    甲女並非全程受到診療床固定，仍可離開診療床、在廁所停
    留、在整復所內聯繫、等待友人，且到過案發地點超過10次
    ，對案發地點、動線、位置非常熟悉，所證案發當日遭到被
    告妨害性自主行為與一般妨害性自主被害人應會極力逃脫現
    場之情形不符；甲女通常是與丙○○、乙○○一同前來整復
    所，被告既知悉甲女友人隨時可能到案發地點，應不致為本
    案行為；又證人丙○○、乙○○關於本案犯罪事實的部分，
    是聽聞甲女事後轉述，應屬傳聞證據而無證據能力；甲女曾
    在廁所長達半小時，被告詢問亦不回應，被告曾試圖向甲女
    、丙○○、乙○○等人澄清說明，但遭拒絕等語置辯。
二、經查：
  ㈠告訴人關於遭被告強制指交之事實，始終供述一致：
  1.證人甲女於偵查中證稱：案發當日有先預約，我於108 年5
    月4 日中午11時30分至被告推拿診所看診，朋友丙○○也會
    去，但我到被告推拿診所看診時，丙○○還沒到，我有帶午
    餐在看診的區域吃，吃完約半小時，被告說要幫我推拿，就
    把出入鐵門拉下，我走至推拿的小房間，一開始正常推拿，
    後來被告開始脫我褲子，我覺得奇怪，拉住褲子不讓被告脫
    ，但被告還是硬扯下我的褲子及內褲，說要治療、沒有要幹
    嘛，我就跑到房間角落，被告把我拉回治療的鐵床（診療床
    ），鐵床上有固定腳的設備，被告將我的膝蓋以下都固定在
    鐵床側邊，讓我完全無法掙扎，被告先在我大腿內側推拿，
    跟以前治療不太一樣，後來將我的手腕押到我頭頂讓我躺下
    ，被告碰我的陰道口，我跟他說不要，腳也有踢（但還是被
    固定的狀態），因為我掙扎很大力，被告好像發現無法固定
    我的手，將我的兩手扣在鐵床上專門固定手的設備，被告先
    用手碰觸我的陰道口約5 分鐘，然後拿類似藥物之粉紅色乳
    液體倒在手上，將手指伸進我的陰道內抽動，過程約10幾分
    鐘，還有咬我的乳頭，過程中我有很大力想把膝蓋靠攏，被
    告用頭伸進我大腿間及用手把我大腿撐開，約半小時後被告
    把我的手腳鬆開，叫我穿衣服，因為他知道我朋友今天也會
    來，跟我說等一下你朋友過來不要去報警，這樣對我們兩人
    都沒有好處。我就傳LINE叫乙○○趕快來載我走，我不曉得
    丙○○此時已在門外，乙○○有打來跟我講話，但被告還坐
    在我對面；後來鐵門打開我就拿著手機跑出去，有看到丙○○在外面，我因為怕被告追出來，所以當時丙○○問我發生
    什麼事，我沒有回答他，趕快跑走；後來乙○○才找到我，
    因為我有發位置訊息給她，乙○○請丙○○先去被告診療所
    拿我的東西出來，後來被告就騎機車跟著丙○○到我發訊息
    的位置，被告一直要我們回診所講，後來乙○○說我們有事
    要先走，就趕快載我離開，路途中乙○○停紅綠燈時發現被
    告還在後面追，乙○○就騎快一點，被告就沒追到，到乙○○家後，我就跟乙○○講案發情形，但丙○○沒聽到等語（
    見偵卷第34-35 頁）。
  2.證人甲女於本院審理時證稱：案發當日被告有邀約我和丙○○過去聊天一下，快到中午的時候我過去，發現學長丙○○
    還沒有到，我就想說先進去裡面等，有在診復所內用餐，用
    餐後一陣子才開始治療，被告說幫我整復一下身體，所以就
    跟被告進去整復間，進去後被告把鐵門拉下來，整復間裡面
    有機器（診療床），可以把手腳固定住的，被告叫我上去那
    台機器開始固定我的腳，是把腳塞進去，因為怕治療時腳會
    亂動，後來被告叫我把手放在鐵管，開始做脊椎治療，背部
    治療完成，到這裡都跟平常一樣，後來被告叫我正面躺下，
    但開始脫我內衣，說一般按摩，然後脫我褲子及內褲到一半
    ，然後鬆開我的腳、手，叫我把褲子脫掉，我說不要，為何
    要把褲子脫掉，被告說我的骨盆受傷要幫我用一下，我就離
    開機器躲到房間角落，但被告就把我拖回機器上，然後把腳
    放回可以固定的地方去，將我的褲子和內褲脫掉，那時候手
    也被稍微固定，被告就開使用手塗藥膏，直接用手指進入我
    的下體，我說不要，但被告還是繼續，後來用舌頭舔我的下
    體，我手有稍微掙脫，就按著被告的頭說不要，但推不開，
    手就被被告拉回去固定，就開始舔我的胸部跟咬我的胸部，
    我一直哭，哭的很嚴重，哭到情緒有點不穩被告才結束，過
    程感覺大約10幾分鐘，胸部紅腫是被告咬傷以及捏造成的，
    下體紅腫是被告以手指插入造成的，被告是整個手指都插進
    去了，用2 、3 根手指頭進入到我陰道深處，我很不舒服，
    但被告還是一直做那個動作，過程中因為太不舒服，我有掙
    扎，手跟腳應該有鬆開，但被告還是用他全身力氣掰開我的
    腳，我還是無法逃離診療床；結束後我就說我要上廁所，被
    告讓我穿上衣服，我就去廁所；上完廁所後回到神壇前，被
    告一直叫我不要報警，我不知道被告是不是從哪裡看到我朋
    友已經來了，一直叫我不要報警、不要跟朋友說，這樣對我
    們來說都很不好的，有一點威脅的語氣，然後說要把鐵門拉
    開讓我出去，我馬上拿手機假裝鎮定LINE乙○○說我很怕，
    趕快來接我，我看到被告拉開鐵門，我拿著手機就衝出去、
    外套、包包就沒有拿，衝出去的時候有碰到丙○○，丙○○
    問我怎麼了，我不好意思告訴丙○○我發生什麼事，我就衝
    出去隨便走，先衝到夾娃娃機店，我怕被告會找到我，就去
    隔壁內衣店，然後用手機定位傳LINE給乙○○，叫他趕快過
    來，因為我很怕；後來乙○○到了之後想說先把我帶回家裡
    再問我，因為我當時很緊張、害怕一直沒有講發生什麼事，
    所以乙○○說他家比較安全，我說好，但我的皮包、外套還
    在整復所，所以乙○○就打電話給丙○○，請丙○○去拿我
    的東西，乙○○跟丙○○說我有發生狀況，當時丙○○在整
    復所，會合後拿東西給我們，乙○○載我離開，丙○○騎車
    過來說師傅跟過來了，然後叫我們騎快一點走，他去引開被
    告；到了乙○○家後，乙○○請丙○○先在樓下等一下，乙○○瞭解我的狀況之後，說一定要報警，叫我身體先不要洗
    澡，他們就一起騎車陪我去報警、到醫院驗證據，後來乙○○請他家人拿衣服過來給我換等語（見本院卷第138-148 頁
    ）
  3.證人甲女上開證述內容，就其於上開時、地如何遭被告以診
    療床固定手、腳、如何遭被告強制性交犯行之時間、地點、
    經過及方式等重要情節，於偵查中及審理時前後證述均屬一
    致，並無重大矛盾、明顯瑕疵之處。
  ㈡下列證據足以補強及擔保告訴人證述之真實性：
  1.證人甲女於案發當日即108 年5 月4 日下午向桃園市政府警
    察局桃園分局報案後，於同日下午6 時31分許至敏盛綜合醫
    院就診，經醫師驗傷，並對甲女內褲、外陰部梳取物、外陰
    部、陰道深部、乳房等處採集檢體送鑑定，於證人甲女之陰
    道深部棉棒及乳房左側棉棒均檢出同一男性Y 染色體DNA-
    STR 型別，與被告之型別相符，不排除其來自被告或與被告
    具同父系血緣關係之人；而甲女兩側胸部及陰部均有微紅腫
    等情，有受理疑似性侵害事件驗傷診斷書、疑似性侵害案件
    證物採集單、性侵害案件驗證同意書、內政部警政署刑事警
    察局108 年7 月24日刑生字第1080052556號在卷可憑（見偵
    卷彌封卷第5-13頁、偵卷第43-44 頁），且上開受理疑似性
    侵害事件驗傷診斷書中，被害人主訴欄位亦記載「自述被指
    侵入陰道、雙乳被抓傷」等語（參見彌封卷第5 頁），足證
    甲女前揭證稱被告曾以手指插入陰道、以舌頭舔舐、手捏其
    胸部，因而發生紅腫、留下檢體等情，當非虛構，自可補強
    證人甲女上開供述之可信性。
  2.被告之部分供述：
    被告於109 年5 月14日警詢時供稱：案發當日11時30分許，
    甲女來看診…當時有叫甲女進入小房間，叫其躺在機器上面
    …我拉下鐵捲門是因為我怕我不在的時候小偷入侵…（問：
    上述案情你皆稱你沒有做，為何告訴人胸部、外陰紅腫？）
    可能是她塗藥膏自己擦的，我是叫他自己去抹這些藥膏，內
    褲是告訴人自己脫的…告訴人說要去外面打電話，就自己離
    去了等語（見偵卷第3 頁），於108 年10月18日偵查時供稱
    ：當日甲女約於11時30分到，吃完約中午12時許，甲女說腰
    酸，我就帶甲女到後面用治療機，甲女躺下後，我先將甲女
    的腳踝固定在該機器上，我把甲女的手拉高到頭上，持續約
    5 分鐘，也有噴藥水等語（見偵卷第55-57 頁），於本院準
    備程序時供稱：確實有把手指插入甲女陰道內，可能是因為
    推拿過程中不小心插入的，有以手撫摸胸部但是為了要塗藥
    …等語（見本院卷第52-55 頁），依被告上開供稱確曾拉下
    鐵捲門、將甲女腳踝固定在診療床、以指插入甲女陰道等情
    ，核與證人甲女上開證述強制性交之情節相吻合。
  3.證人甲女案發時之反應及查獲經過：
  ⑴證人甲女於案發後隨即於同日下午3 時許以LINE向男友即證
    人乙○○求救，其內容為「（15時X 分）甲女：我現在在師
    父這邊」、「（15時32分）甲女：你可以過來把我帶走嗎？
    我求你了」、「乙○○：啥？（通話23秒）」、「甲女：等
    我一下」、「（16時2 分）甲女：你快點過來，我怕」、「
    （16時10分）乙○○：剛進桃園」、「（16時28分）通話16
    秒，甲女傳送GOOGLE地址畫面」等語，有甲女與乙○○之通
    訊軟體翻拍畫面在卷可憑（見偵卷第19頁），而證人乙○○
    於本院審理時證稱：甲女於108 年5 月4 日前一天及當日均
    有跟我提及要去被告推拿診所，我當日要上課，不能過去，
    甲女出門後，我有跟丙○○提及甲女出門、會過去診所，看
    丙○○要不要一起過去；當日丙○○曾打電話給我，問我為
    什麼被告診所鐵捲門會拉下來，覺得奇怪，我也不知道為什
    麼，就跟丙○○說先等一下吧，我當時沒有多想；後來甲女
    開始傳訊息給我，要我去帶他，通話23秒那通電話，是我打
    電話跟甲女說我在上課現在有點不方便，但甲女一直哭泣，
    有點崩潰的感覺，我問她發生什麼事，甲女只說等我到了在
    跟我說，就是一直拜託我去把她載走，所以我就馬上跟老師
    請假直接趕過去；我到診所後有詢問被告發生什麼事，甲女
    怎麼人不見了，被告說他也不知道怎麼了，我有覺得可能是
    出了什麼事，不然甲女不會跑走，我就將甲女外套和包包帶
    走，請丙○○當誘餌（留在店內）；16秒的通話內容，是我
    詢問甲女是不是還在診所，甲女說不是，提到鐵捲門打開她
    已經跑出來了，先跑到別的地方躲起來，說之後會傳位置地
    址給我，甲女先去夾娃娃機店，我後來沒有找到，最後是在
    女性內衣店找到甲女，甲女當時很驚慌，看起來已經崩潰了
    ，在哭，眼眶是紅的，流眼淚；過程中已經知道可能有出什
    麼事情了，不然甲女不會特別跑到女性內衣店，稍微想一下
    就覺得是要躲男性；找到甲女後，跟丙○○說找到甲女了，
    丙○○拿了甲女的東西來跟我們會面時，被告也跟著，因為
    甲女一直說回家在講，所以我就載甲女回我住處，過程中被
    告有騎車尾隨跟車的情況，我想應該把被告甩掉，就趁紅綠
    燈轉綠燈時加速離開；甲女回到家就一直哭，最後才說有被
    侵害這件事，然後就決定穿著原本的衣服、東西帶著直接去
    警局報案說等語（見本院卷第159-170 頁）。
  ⑵證人丙○○於偵查及本院審理時均證稱：案發當日乙○○跟
    我說甲女要去被告處，已經在那邊了，因為乙○○在上課，
    所以請我過去陪甲女，所以我才會過去，我下午到時，看見
    鐵捲門是緊閉、拉下來的，我就打電話給乙○○說你不是說
    甲女有來這邊，為何鐵門是拉下來的，後來過了約5 至10分
    鐘，時間我不確定，鐵門就拉起來了，我看到甲女神色慌張
    的跑出來，然後就不見蹤影，我也來不及攔下甲女問發生什
    麼事，但是知道有異狀，當時也有看到被告，被告也是神色
    緊張想要追出去找甲女，我覺得有異狀，且一定跟被告有關
    ，因為正常營業的話鐵門怎麼可能拉下來，我就跟被告交談
    ，問發生什麼事，為何甲女會跑出去，被告回答我沒做什麼
    事情，就是一般整復而已，然後倒茶給我喝，神色緊張一直
    說先坐下來講、沒有發生什麼事，不斷跟我解釋就是一般按
    摩、一般推拿；後來乙○○單獨過來診所，我們一起收拾甲
    女留在診所等候區的包包並拿走，然後去找甲女，後來乙○○打電話過來，找到甲女，會合後我看到甲女眼眶紅，應該
    是哭過了，乙○○說先到他家再說發生什麼事，正要走的時
    候，被告有騎車追過來，說有什麼事去他那裡說，我說我們
    先自己瞭解再說，然後我們2 臺機車一起加速擺脫被告，到
    了乙○○家是甲女與乙○○在房間交談等語（見偵卷第38
    -39 頁；本院卷第151-158 頁）
  ⑶按證人陳述之證言中，關於轉述其聽聞自被害人陳述被害經
    過部分，屬與被害人之陳述具同一性之累積證據，並不具補
    強證據之適格。但作為情況證據（間接證據）以之推論被害
    人陳述當時之心理或認知，或是供為證明對該被害人所產生
    之影響者，其待證事實與證人之知覺間有關連性，則為適格
    之補強證據。另證人所述性侵害事實以外之相關事實，既係
    證人親自見聞之事，如與被害人所指證被害事實具關聯性，
    自得為補強證據；且鑑於性侵害案件本質上具有蒐證不易之
    隱密性，實無法期待被害人能取得直接、明顯之證據，應認
    得自被害人於遭性侵害後所呈現之身心狀況及其他相關情狀
    ，推斷被害人所陳遭受性侵害之情是否屬實。依上開證人乙○○所述，甲女於當日案發後隨即向證人乙○○尋求協助，
    不顧乙○○正在上課執意要求其馬上前來，過程中顯示情緒
    崩潰、無法及時完整陳述案發經過，且離去時甚至未及將外
    套、包包等隨身攜帶物品攜離，顯然甚為驚慌失措，遇見友
    人丙○○時不及回應仍繼續逃離現場，更躲至女性內衣店，
    直至遇見證人乙○○時更有崩潰、哭泣、恐懼、情緒不穩，
    復經證人丙○○、乙○○證述明確，是證人甲女案發後第一
    時間之神情害怕、哭泣、驚慌等情緒反應，核與一般遭性侵
    害之被害人於身心受創後之恐懼、害怕、情緒激動、不知道
    該如何是好之情緒反應無異，倘證人甲女未突遭逢事故，殊
    難想像證人甲女得在短時間內假裝上開神韻或狀態等生理反
    應，益徵甲女所證述被告於前揭時、地對之為強制性交行之
    情節，應係出於親身經歷所為之記憶描述，並非憑空虛構。
    而證人丙○○、乙○○對於所見聞甲女之求助、離開案發現
    場、被害時之情緒反應，為其等之親身經歷，自可為適格之
    補強證據，是辯護人主張證人丙○○、乙○○不足為補強證
    據等語，尚難採憑。
  4.證人甲女並無誣陷被告之動機
    甲女於本院審理時證述：在被告診復所治療1 、2 個月時間
    ，第一次接受治療後，之後偶爾會去聊天等語（見本院卷第
    126 頁），足認被告與甲女僅有治療關係，與被告於本案遭
    查獲前並無任何仇隙可言，是甲女實無刻意攀誣設陷被告而
    令己身負偽證重罪之必要，況甲女並未刻意刻意誇大被侵害
    之事實，所述均有上開證據足以佐證，且案發後迄至甲女報
    警、驗傷，期間僅經過5 、6 小時，更未與被告有任何磋商
    、迄今亦拒絕接受被告賠償，難認證人甲女有何誣陷被告之
    動機。
  5.從甲女證述內容之一致性，復有上開診斷證明書、鑑定書、
    被告部分供述、甲女案發後之反應、求救之通訊軟體及證人
    丙○○、乙○○之證述，自得作為證人甲女前開證述之補強
    證據，堪認證人甲女所述符實，被告有上開強制性交行為之
    犯行，至臻灼然。
  ㈢被告及辯護人所辯不足採之理由
  1.被告辯稱並未碰觸甲女下半身云云（見本院卷第220頁）
    被告辯稱案發當日並未碰觸甲女下半身等語，業與被告於警
    詢供稱案發當日曾幫甲女按大腿等語（見偵卷第3-4 頁），
    及偵查中供稱：案發當日有用自己改裝的機器頓甲女的腳底
    、大腿、小腿、後背、肩膀，頓完後拉甲女的手，共約5 分
    鐘等語（見偵卷第55-58 頁）客觀上已有不符，且被告於本
    院準備程序時明確供稱：甲女去廁所前我已經幫甲女塗藥在
    胸部，並且也有以手進入甲女陰道等語，核與證人甲女上開
    證述、驗傷診斷書及鑑定書相符，業如前述，是被告辯稱並
    未碰觸甲女下半身云云，難以採憑；又被告辯稱可能是因為
    推拿過程中不小心始將手指插入陰道等語（見本院卷第52-5
     3頁），惟甲女當日係穿著藍色牛仔長褲，業經甲女於本院
    審理時證述明確（見本院卷第127 頁），則一般正常推拿流
    程，何以會將手指插入甲女陰道內，又本件係於甲女之陰道
    深部棉棒而非外陰部採集到被告DNA 檢體，衡情顯非被告所
    辯誤觸情節，是被告此部分所辯，不足採信。
  2.被告辯稱知悉甲女友人亦會前往云云
    被告於案發之際業將整復所之鐵捲門拉下，業據證人甲女於
    偵查及本院審理、證人丙○○、乙○○於本院審理時證述明
    確，業如前述，被告亦不否認，並於警詢時供稱：拉下鐵捲
    門是因為我怕我不在時小偷入侵，將甲女帶入小房間是因為
    怕外面路人看到我在醫治甲女，怕過程中看到甲女的皮膚等
    語（見偵卷第4 頁），均與客觀事實不符，顯係搪塞之語，
    且被告無端於營業時間拉下鐵捲門，使任何人均無法進入該
    整復所，則縱然被告知悉丙○○亦可能前往整復所，亦無法
    直接進入，是此部分，不足為有利於被告之認定。
  3.被告辯稱甲女並非全程受到診療床固定，卻未及時逃脫云云
    被告於案發之際業已將整復所鐵捲門拉下，業如前述，則縱
    然甲女於案發前已曾數次前往整復所，然衡情常人當不致留
    意整復所之電動鐵捲門開關在何處，辯護人辯稱甲女理應知
    悉一情，誠屬臆測；而整復所內之診療床，係傳統鐵架、鐵
    管製作之診療床裝置，可輕易加裝環扣、繩索、泡棉而依治
    療需要調整角度、設備，有警方於案發後分別於108 年8 月
    15日、110 年1 月18日前往現場整復間拍攝之診療床，顯示
    該診療床之環扣位置、泡棉、有無軟墊，均有不同可知，有
    桃園市政府警察局桃園分局108 年9 月2 日函暨所附照片及
    11 0年2 月18日函暨所附照片在卷可憑（見偵卷第47-51 頁
    ，本院卷第75-86 頁），而甲女業已證稱案發當日原係遭被
    告以治療為由，固定手腳，核與被告供稱確有將甲女的腳踝
    固定在機器上等語大致相符（見偵卷第56頁），堪認上開診
    療床於案發之際確有固定手、腳之功能，且證人甲女業已證
    述遭被告以指插入陰道、以舌舔其陰部時，固因掙扎過大而
    掙脫，然仍遭被告壓制而無法離開診療床，係待被告完成犯
    行後，始經被告放行而前往廁所，業如前述，是辯護人辯稱
    被害人仍可自由行動云云，並不足採；況性侵屬於創傷性事
    件，當遇上此種狀況被害人反應各有不同，自甲女於鐵捲門
    打該之際，旋即倉皇逃出、躲避之舉措觀之，實難認甲女案
    發後之反應與一般遭性侵者之反應有何不同，被告此部分所
    辯即難採信。
  4.被告辯稱甲女於案發後在廁所待很久云云
    甲女於本院審理時證稱：案發之後曾前往廁所，在廁所待一
    下子，因為前面有哭，所以要洗臉，然後稍微整理情緒，不
    超過10分鐘等語（見本院卷第144-145 頁），被告此部分所
    辯似意指本案係甲女自己去廁所有所舉動所致，而被告於警
    詢中稱甲女去廁所20分鐘（見偵卷第5 頁），於偵查中稱甲
    女去廁所半小時（見偵卷第55頁），於本院準備程序時稱甲
    女在廁所大概30到40分鐘等語（見本院卷第52頁），已有誇
    大之嫌，而甲女與被告間於本案發生前並無仇隙，亦無誣陷
    被告之動機，業如前述，此部分被告空言臆測，自無從為有
    利於被告之認定。
  ㈣綜上所述，本件事證明確，被告所辯不足採信，被告犯行洵
    堪認定，應依法論科。  
三、論罪科刑：
  ㈠刑法所稱性交，係指以性器進入他人之性器、肛門或口腔，
    或使之接合；或以性器以外之其他身體部位或器物進入他人
    之性器、肛門，或使之接合而言，刑法第10條第5項規定甚
    明。核被告甲○○所為，係犯刑法第221 條第1 項之強制性
    交罪。又被告以性交之犯意，所為撫摸、口咬、舔告訴人胸
    部或陰部之猥褻行為，均屬性交之階段行為，自應為性交行
    為所吸收，均不另論罪。
  ㈡被告前因強制猥褻案件，經本院以101 年度侵訴字第187 號
    判決判處有期徒刑1 年確定，又因過失致死案件，經本院以
    101 年度桃簡字第590 號判決判處有期徒刑3 月確定，嗣經
    本院以104 年度聲第3452號裁定定應執行有期徒刑1 年2 月
    ，並於105 年5 月30日縮刑期滿執行完畢等情，有被告臺灣
    高等法院被告前案紀錄表在卷可參，其於有期徒刑執行完畢
    後5 年內，故意再犯本案有期徒刑以上之罪，為累犯，復參
    酌司法院釋字第775 號解釋意旨，審酌被告距徒刑執行完畢
    非長之時間內即再犯本案之罪，且本案所犯與前案所犯強制
    猥褻部分屬相同類型犯罪，顯見被告對於刑罰之反應力薄弱
    ，不知記取教訓，具有特別之惡性，仍有加重本刑規定以延
    長其矯正期間之必要，且不致使被告所受之刑罰超過其所應
    負擔之罪責，是就被告本案犯行，依刑法第47條第1 項規定
    加重其刑。
  ㈢爰以行為人之責任為基礎，審酌被告無視甲女之性自主權，
    利用甲女對其信任，假借治療名義，使告訴人無從防備，而
    對告訴人為上開強制性交行為，侵害告訴人之性自主決定權
    ，對告訴人之身心造成相當傷害，且被告於犯後否認犯行之
    態度，迄未認自己有何錯誤，未以積極之作為賠償甲女，所
    為應予非難；兼衡其犯罪動機、目的、犯罪情節及手段暨其
    於警詢自述之智識程度、工作、家庭經濟狀況小康，及參酌
    告訴人之書面意見（見本院卷第199 頁）以及檢察官請求從
    重量刑之意見（見本院卷第216 頁）等一切情狀，量處如主
    文所示之刑。
四、扣案之藥水1 罐為被告所有，自陳為本案治療甲女時所使用
    之藥水，用以活絡筋骨等語（見偵卷第56頁），依卷內事證
    ，無證據證明與被告本案犯行有直接關連，故上述扣案物品
    ，不予宣告沒收。
據上論斷，應依刑事訴訟法第299 條第1 項前段，判決如主文。
本案經檢察官陳玟君提起公訴，檢察官高玉奇到庭執行職務。
中    華    民    國   110    年    10    月    22    日
                  刑事第五庭  審判長法  官  呂世文
                                    法  官  陳郁融
                                    法  官  李敬之
以上正本證明與原本無異。
如不服本判決應於收受判決後20日內向本院提出上訴書狀，並應
敘述具體理由。其未敘述上訴理由者，應於上訴期間屆滿後20日
內向本院補提理由書(均須按他造當事人之人數附繕本)「切勿逕
送上級法院」。 
                                    書記官  鐘柏翰
中    華    民    國   110    年    10    月    25    日
 
 
 
中華民國刑法第221條
（強制性交罪）
對於男女以強暴、脅迫、恐嚇、催眠術或其他違反其意願之方法
而為性交者，處 3 年以上 10 年以下有期徒刑。
前項之未遂犯罰之。